【裁判字號】    97,交抗,552
【裁判日期】    970526
【裁判案由】    違反道路交通管理處罰條例
【裁判全文】
臺灣高等法院交通事件裁定             97年度交抗字第552號
抗  告  人
即受處分人  甲○○
上列抗告人因違反道路交通管理處罰條例案件，不服臺灣臺北地
方法院，中華民國97年3月31日所為裁定（96年度交聲字第981號
），提起抗告，本院裁定如下：
    主  文
抗告駁回。
    理  由
一、按「汽車駕駛人停車時，有下列情形之一者，處新臺幣六百
    元以上一千二百元以下罰鍰：一、在禁止臨時停車處所停車
    。……。」，道路交通管理處罰條例第56條第1項第1款定有
    明文。又「標線依其型態原則上分類如左：一、線條以實線
    或虛線標繪於路面或緣石上，用以管制交通者，原則上區分
    如左：……（五）紅實線設於路側，用以禁止臨時停車。…
    …」，道路交通標誌標線號誌設置規則第149條第1項第1款
    第5目亦定有明文。
二、本件抗告人甲○○於96年6月9日下午1時43分許，將其所有
    車牌號碼DK－5391號自小客車未依規定停放於臺北市○○○
    路○段275巷7弄口設有紅線之巷道，嗣經執勤員警認其違反
    道路交通管理處罰條例第56條第1項第1款之規定，拍照採證
    後，掣單逕行舉發，有照片2幀及臺北市政府警察局北市警
    交大字第AZ0000000號舉發違反道路交通管理事件通知單1紙
    在卷足憑，足認抗告人確有於如附表所示之違規日期，將所
    有之車牌號碼7D－9532號自小客車違規停放於臺北市○○○
    路○段275巷7弄口設有紅線之巷道。抗告意旨略以：抗告人
    所駕駛之車輛停放位置為臺北市○○路120巷之巷道內，而
    非臺北市○○○路○段275巷7弄口設有紅線之巷道，而該處
    係五分埔清潔隊之舊址門前處，該處之紅線係95年元月之前
    所劃設，嗣清潔隊遷移至忠孝東路5段275巷7弄內，清潔車
    由7弄進出，將其舊門封閉後，從未在舊址門前處放置任何
    警示標誌，抗告人當日僅停放3小時，而在抗告人停放車輛
    前方（該處之相對應永吉路120巷之路邊即劃有停車格），
    停管處及警方竟擱置不理，蓄意不劃停車格共謀圖利他人長
    期佔用，實難信服，爰依法提起抗告云云，惟抗告人違規停
    放車輛之位置係設有紅線之路邊（該地點距離忠孝東路5段
    275巷7弄轉彎處不遠），有照片在卷為憑，自與道路交通管
    理處罰條例第56條第1項第1款之構成要件相符，則抗告人違
    規停放車輛之實際位置究係忠孝東路5段275巷7弄亦或永吉
    路120巷即與本件抗告人違規停放車輛之事實無關，抗告人
    執此爭辯，尚無足採。至抗告人雖又辯稱：伊所停放車輛前
    方（該處之相對應永吉路120巷之路邊即劃有停車格），停
    管處及警方竟擱置不理，蓄意不劃停車格共謀圖利他人長期
    佔用，實難信服云云，但係道路交通主管機關衡酌一地之交
    通流量、地形、人口、市容等因素，妥為通盤檢討設計，以
    管制該處路況，維護行旅及交通安全而來，其設置之妥當性
    與否，絕非任由抗告人一人即可漫指其設置不當，且道路交
    通標誌、標線一旦設置，即生相應之規範效力，如有違背自
    應處罰，並無如未妨害交通，即可不予處罰之規定，是抗告
    人此部分所辯，亦不足可採。是原處分機關依道路交通管理
    處罰條例第56 條第1項第1款規定，裁處抗告人新臺幣900元
    之罰鍰，並無不當，原審法院因依道路交通案件處理辦法第
    19條之規定，駁回抗告人之異議，經核亦無違誤。抗告人抗
    告意旨，仍執陳詞，任意指摘原裁定不當，為無理由，應予
    駁回。
三、據上論結，應依道路交通案件處理辦法第26條，刑事訴訟
    法第412條，裁定如主文。
中    華    民    國    97    年     5    月    26    日
                  刑事第十九庭  審判長法  官  黃金富
                                      法  官  洪昌宏
                                      法  官  魏新國
以上正本證明與原本無異。
不得再抗告。
                                      書記官  陳玉珍
中    華    民    國    97    年    5     月    26    日


司法院資訊處製作；財團法人民間司法改革基金會備份。
